# 关闭子公司

提问人：yo11enjoy 时间：2017-03-24 15:51:26
请教版主及各位大神，清算关闭子公司是不是属于处置子公司？ 我举个例子，第一种情况：假设A公司于 11 月将子公司B卖给外部单位获得现金 5000 ， 11 月 30 日丧失控制权，B公司的现金及等价物为 2000 ，根据准则规定，现金流量表中处置子公司收到的现金流为5000-2000=3000；第二种情况，假设A公司的子公司B公司 11 月 30 日正常清算关闭，产生弃置费用 1000 ，那么在合并层面是不是就不会产生处置子公司的现金流？第三种情况，假设A公司的子公司B公司 11 月 30 日关闭（原因是破产清算），产生破产费用现金流出1000 ，那么合并层面处置子公司的现金为-1000吗？ 我之前看过类似的帖子，解释说破产清算一般不纳入合并范围，那是在什么时点不纳入合并范围，如果 10 月宣布破产清算， 10 月以后的现金流都不纳入合并吗？如果是正常清算，是直到最后注销都纳入合并范围吗

回答人：chenyiwei
对于进入破产清算程序的子公司，应自其被法院指定的破产管理人接管之日起排除出合并范围，视同处置。 正常清算关闭子公司时，如果将该子公司的某个业务（构成业务的资产组合）整体出售给合并范围以外的第三方，则同样按照处置子公司进行披露处理。
如果是零散地出售资产、清偿负债，则不披露为“处置子公司”。